臺灣高等法院刑事裁定
                                    110年度毒抗字第410號
抗  告  人
即  被  告  張宏偉


上列抗告人即被告因違反毒品危害防制條例案件，不服臺灣基隆
地方法院中華民國110年1月7日所為裁定（110年度毒聲字第23號
），提起抗告，本院裁定如下：
    主  文
抗告駁回。
    理  由
一、原裁定意旨略以：抗告人即被告甲○○基於施用第二級毒品甲
    基安非他命之犯意，於民國109年7月18日下午5時許，在基
    隆市七堵火車站公廁內，以將甲基安非他命置入玻璃球內燒
    烤吸食煙霧之方式，施用甲基安非他命1次。爰依毒品危害
    防制條例第20條第1項、第3項，觀察勒戒處分執行條例第3
    條第1項規定，裁定令入勒戒處所觀察、勒戒，其期間不得
    逾2月。
二、抗告意旨略以：被告現正服刑有期徒刑4月，在監所炊場學
    習一技之長，請准於服刑完畢後再入勒戒處所觀察、勒戒。
三、按犯第10條之罪者，檢察官應聲請法院裁定，或少年法院（
    地方法院少年法庭）應先裁定，令被告或少年入勒戒處所觀
    察、勒戒，其期間不得逾2月。依前項規定為觀察、勒戒或
    強制戒治執行完畢釋放後，3年後再犯第10條之罪者，適用
    前二項之規定，毒品危害防制條例第20條第1項、第3項定有
    明文。
四、經查：
  ㈠被告於109年7月18日下午5時許，在基隆市七堵火車站公廁內
    ，以將甲基安非他命置入玻璃球內燒烤吸食煙霧之方式，施
    用甲基安非他命1次之事實，業據被告於警詢時坦承不諱（
    臺灣基隆地方檢察署109年度毒偵字第1202號偵查卷宗【下
    稱偵卷】第9至10頁），且被告為警採集尿液送驗，以酵素
    免疫分析法初步檢驗，及氣相層析質譜儀法確認檢驗結果，
    呈安非他命、甲基安非他命陽性反應，有勘察採證同意書、
    基隆市警察局第三分局採驗尿液通知書回執聯、列管毒品人
    口尿液檢體採集送驗紀錄表、台灣尖端先進生技醫藥股份有
    限公司109年8月4日濫用藥物檢驗報告（尿液檢體編號：Z00
    0000000000）在卷足稽（偵卷第13至17、23頁），俱徵被告
    前揭任意性自白與事實相符，其施用甲基安非他命犯行，洵
    堪認定。
　㈡被告前因施用毒品案件，經臺灣基隆地方法院以104年度毒聲
    字第42號裁定送勒戒處所觀察、勒戒後，認無繼續施用毒品
    之傾向，於104年12月10日執行完畢釋放出所，並經臺灣基
    隆地方檢察署檢察官以104年度毒偵緝字第60號為不起訴處
    分確定，此後雖有多次因施用毒品案件經論罪科刑之執行紀
    錄，惟未再受觀察、勒戒或強制戒治之執行，有本院被告前
    案紀錄表在卷足稽。被告本案所為施用第二級毒品犯行，距
    其最近一次觀察、勒戒執行完畢之日即104年12月10日，已
    逾3 年，符合毒品危害防制條例第20條第3項「3年後再犯」
    之規定，自應令被告入勒戒處所觀察、勒戒。
  ㈢被告雖以前揭情詞提起抗告，然毒品危害防制條例觀察、勒
    戒之規定，係對施用毒品成癮者所為之積極矯治措施之保安
    處分，目的在斷絕施用毒品者對毒品之依賴，屬強制規定，
    除經檢察官審酌個案情形，依毒品危害防制條例第24條第1
    項為附命完成戒癮治療之緩起訴處分，可排除觀察、勒戒之
    適用外，即應向法院聲請裁定將被告送勒戒處所觀察、勒戒
    。被告係於最近一次觀察、勒戒執行完畢釋放3年後再犯本
    件施用第二級毒品甲基安非他命犯行，檢察官斟酌其個案情
    節後，未以緩起訴處分方式轉介被告前往醫療院所治療，循
    法律規定之原則，依毒品危害防制條例第20條第1項、第3項
    規定聲請觀察、勒戒，當無違法或裁量濫用之瑕疵可指。被
    告所稱其正在監服刑學習一技之長，請求於服刑完畢後再接
    受觀察、勒戒云云，與其是否應受觀察、勒戒之處分無關，
    無從解免在法定勒戒處所接受預防、矯正措施之責。被告執
    此為辯，洵屬無據。
  ㈣從而，原審據檢察官之聲請，依毒品危害防制條例第20條第1
     項、第3項，觀察勒戒處分執行條例第3條第1項規定，裁定
    被告令入勒戒處所觀察、勒戒，核無違誤。
五、綜上，抗告意旨所指，尚乏所據。本件抗告為無理由，應予
    駁回。爰依刑事訴訟法第412條，裁定如主文。
中　　華　　民　　國　　110 　年　　3 　　月　　31　　日
                  刑事第三庭    審判長法　官  張惠立   
                                      法　官  劉兆菊 
                                      法　官  廖怡貞
以上正本證明與原本無異。
不得再抗告。
                                      書記官  劉芷含  
中　　華　　民　　國　　110 　年　　3 　　月　　31　　日